【裁判字號】    98,交簡上,206
【裁判日期】    981229
【裁判案由】    公共危險等
【裁判全文】
臺灣臺北地方法院刑事判決           98年度交簡上字第206號
上  訴  人  臺灣臺北地方法院檢察署檢察官
被      告  甲○○
上列上訴人因被告公共危險等案件，不服本院民國98年8 月31日
所為98年度交簡字第76號第一審簡易判決（起訴書案號：98年度
偵字第13895 號），提起上訴，本院合議庭判決如下：
    主  文
上訴駁回。
甲○○緩刑貳年。
    事  實
一、甲○○於民國98年5 月13日晚間22時許，在臺北市○○○路
    海產店內服用酒類，已不能安全駕駛動力交通工具，仍於該
    日晚間23時許，駕駛車牌號碼7A-0821 號自用小客車，行駛
    於臺北市內公眾使用之道路，足生人車往來之危險，嗣於同
    日23時35分左右，在臺北市中山區○○○路與松江路口，因
    受酒精影響意識模糊而擦撞乙○○所駕駛之車牌號碼316-AB
    號營業大客車，造成該大客車右後保險桿損壞變形，詎甲○○未下車查看，仍繼續駕車前行（涉毀損、公共危險罪嫌部
    分，另經臺灣臺北地方法院檢察署檢察官為不起訴處分），
    待行至同市○○路與長春路口，復未注意車前狀況，由後追
    撞丙○○駕駛之車牌號碼BE-7092 號自用小客車及由丁○○
    駕駛之車牌號碼A2-1122 號自用小客車，致丙○○之車輛左
    前葉子板及保險桿烤漆刮傷（涉毀損罪嫌部分，另經臺灣臺
    北地方法院檢察署檢察官為不起訴處分）、丁○○受有右臉
    擦傷及挫傷、頸部拉傷、同車乘客蔡馨毅亦受有頸部拉傷之
    傷害。嗣警到場處理，於98年5 月14日日凌晨零時許，對甲○○施以檢測，測得其呼氣中酒精含量高達0.74mg/L。
二、案經丁○○、蔡馨毅訴請臺灣臺北地方法院檢察署檢察官提
    起公訴。
    理  由
壹、證據能力部分：
    按被告以外之人於審判外之言詞或書面陳述，除法律有規定
    者外，不得作為證據，刑事訴訟法第159 條第1 項定有明文
    。但被告以外之人於審判外之陳述，雖不符前4 條之規定，
    而經當事人於審判程序同意做為證據，法院審酌該言詞陳述
    或書面陳述作成時之情況，認為適當者，亦得為證據。當事
    人、代理人或辯護人於法院調查證據時，知有刑事訴訟法第
    159 條第1 項不得為證據之情形，而未於言詞辯論終結前聲
    明異議者，視為有前項之同意，同法第159 條之5 亦規定甚
    明。經查，本院認定犯罪事實所憑之證據中，部分係屬傳聞
    證據，惟檢察官及被告均未於本院言詞辯論終結前聲明異議
    ，本院審酌該等言詞或書面陳述作成之情況，並無非出於任
    意性或不正取供，或違法或不當情事，且客觀上亦無不可信
    之情況，堪認為適當，依刑事訴訟法第159 條之5 第2 項規
    定，均得作為證據。
貳、實體部分：
一、被告甲○○雖經合法傳喚未到庭，惟查上開犯罪事實，業據
    被告於偵查中及原審準備程序中均坦承不諱，且經告訴人丁○○（見臺灣臺北地方法院檢察署98年度偵字第13895 號卷
    ，下稱偵卷第15頁至第16頁、第64頁；本院98年度易字第38
    9 號卷，下稱本院易卷第22頁至第23頁、第17頁）、蔡馨毅
    （見偵卷第64頁；本院易卷第17頁）於警詢、偵查及原審準
    備程序中指訴明確，並據證人乙○○（見偵卷第10頁至第12
    頁、第58頁至第59頁）、丙○○（見偵卷第13頁至第14頁、
    第59頁）於警詢、偵查中證述綦詳，另有生理平衡檢測表（
    見偵卷第17頁）、刑法第185 條之3 測試觀察紀錄表（見偵
    卷第18頁）、酒精測定紀錄（見偵卷第20頁）、現場圖（見
    偵卷第41頁至第42頁）、現場照片（見偵卷第34頁至第40頁
    ）、診斷證明書（見偵卷第24頁至第25頁；本院易卷第20頁
    ）及交通事故初步分析研判表（見偵卷第27頁至第28頁）等
    件在卷可稽，足證被告任意性自白與事實相符，事證明確，
    犯行堪以認定，應予依法論科。
二、核被告所為，係犯刑法第185 條之3 之公共危險罪、同法第
    284 條第1 項之過失傷害罪。另被告係以一過失行為，致告
    訴人丁○○、蔡馨毅分別受有前揭傷害，屬一行為觸犯數罪
    名之想像競合關係，應從一重論處。又被告所犯上開兩罪，
    犯意各別，罪名互異，應予分論併罰。另本件被告酒醉駕車
    ，因而致人受傷等情，已如前述，是當應依道路交通管理處
    罰條例第86條第1 項之規定，加重其刑。原審依據刑事訴訟
    法第449 條第2 項、第3 項、第454 條第2 項，道路交通管
    理處罰條例第86條第1 項，刑法第185 條之3 、第284 條第
    1 項前段、第55條前段、第41條第1 項前段、第42條第3 項
    前段，刑法施行法第1 條之1 ，就服用酒類，不能安全駕駛
    動力交通工具而駕駛部分，判處罰金新臺幣7 萬5 千元，如
    易服勞役，以新臺幣1 千元折算1 日；就過失傷害人部分，
    判處拘役50日，如易科罰金，以新臺幣1 千元折算1 日，其
    認事用法均無不當，量刑亦為妥適，是公訴人之上訴意旨雖
    認被告未履行和解內容，並藉詞規避，犯後態度不佳，毫無
    悔意，是原審量刑顯然過輕，惟本院考量被告之犯罪情節、
    告訴人受害情形、被告當時已與告訴人達成和解，但尚未履
    行及其犯罪後之態度等一切情狀，本院認原審量刑尚稱妥適
    ，是上訴人據以指摘原判決不當，為無理由，應予駁回。
三、惟按刑法第74條第1 項規定：「受2 年以下有期徒刑、拘役
    或罰金之宣告，而有下列情形之一，認以暫不執行為適當者
    ，得宣告2 年以上5 年以下之緩刑，其期間自裁判確定之日
    起算：一、未曾因故意犯罪受有期徒刑以上刑之宣告者。二
    、前因故意犯罪受有期徒刑以上刑之宣告，執行完畢或赦免
    後，5 年以內未曾因故意犯罪受有期徒刑以上刑之宣告者。
    」，查被告前未曾因故意犯罪受有期徒刑以上刑之宣告之事
    實，有臺灣高等法院被告前案紀錄表1 份在卷可稽（見本院
    卷第8 頁、第9 頁），並被告已坦承本件犯行，顯有悔意，
    且業於公訴人提起上訴後即98年12月17日，依約給付告訴人
    丁○○15萬元賠償金完畢之事實，有和解書影本1 紙（見本
    院卷第38頁）、刑事撤回告訴狀1 紙（見本院卷第44頁）等
    件在卷可稽，再參酌被告前開犯行應僅係因一時疏忽、法治
    意識不足，始誤蹈法網，是應無庸以刑之執行達到教化其反
    社會行為之目的，且本院信被告經此教訓當知所警惕，而無
    再犯之虞，本院因認對被告所宣告之刑，以暫不執行為適當
    ，爰併予宣告緩刑如主文所示。
四、末按被告經合法傳喚，無正當之理由不到庭者，得不待其陳
    述，逕行判決，刑事訴訟法第371 條定有明文。又依同法第
    455 條之1 第1 項、第3 項之規定，上訴人對簡易判決有不
    服者，得上訴於管轄之第二審地方法院合議庭，並準用同法
    第3 編第1 章及第2 章之規定。是以本件被告經本院合法傳
    喚，無正當理由不到庭，爰不待其陳述，逕行判決，併此敘
    明。
五、據上論斷，應依刑事訴訟法第455 條之1 第1 項、第3 項、
    第371 條、第368 條，第364 條，刑法第74條第1 項第1 款
    ，判決如主文。
本案經檢察官盧姿如到庭執行職務。
中    華    民    國    98    年    12    月    29    日
                  刑事第十七庭審判長法  官  劉煌基
                                    法  官  賴淑美
                                    法  官  葉力旗
上正本證明與原本無異。
本判決不得上訴。
                                    書記官  林碧華
中    華    民    國    98    年    12    月    29    日
附錄論罪科刑法條全文
（一）中華民國刑法第185條之3
服用毒品、麻醉藥品、酒類或其他相類之物，不能安全駕駛動力
交通工具而駕駛者，處1 年以下有期徒刑、拘役或科或併科15萬
元以下罰金。
（二）中華民國刑法第284條第1項
因過失傷害人者，處6 月以下有期徒刑、拘役或5 百元以下罰金
，致重傷者，處1年以下有期徒刑、拘役或5百元以下罰金。

司法院資訊處製作；財團法人民間司法改革基金會備份。
